【裁判字號】    92,簡抗,2
【裁判日期】    920630
【裁判案由】    第三人異議之訴
【裁判全文】
臺灣桃園地方法院民事裁定  九十二年度簡抗字第二號
    抗  告  人  甲○○
                        送達代.
右抗告人因第三人異議之訴事件，對於中華民國九十一年十二月六日本院中壢簡易庭
九十一年度壢簡字第一三五一號裁定不服，提起抗告，本院裁定如左：
    主      文
原裁定廢棄。
    理      由
一、抗告意旨略以：抗告人因家中傢俱遭鈞院查封，抗告人主張撤銷強制執行並撤銷
    查封之處分，惟遭鈞院中壢簡易庭以抗告人未繳納裁判費而裁定駁回抗告人之訴
    。惟因鈞院查封條上並未記載是何人聲請查封，因此，抗告人前請鈞院協助查閱
    應繳納多少裁判費以及相對人究係何人。但鈞院裁定駁回抗告人之訴之原因，竟
    為經依職權調閱九十一年度執字第一四一０七號執行卷宗，卷內無資料可供核定
    。然鈞院以公職之公權力都無法知悉相對人及內容，則抗告人僅一平凡市民，又
    如何能夠了解？是原裁定駁回抗告人之訴，顯有不當，爰依法提起本件抗告等語
    。
二、按訴訟標的之價額，由法院核定，民事訴訟費用法第四條第一項定有明文。又按
    ，法院核定訴訟標的之價額，應以起訴時之交易價額為準，無交易價額者，以原
    告就訴訟標的所有之利益為準；訴訟標的之價額不能核定者，其標的價額視為五
    百元。此於民事訴訟費用法第四條第二項及同法第十五條亦有明文規定。據此，
    訴訟標的價額之核定，乃為法院應依職權調查之事項，不因原告起訴時是否陳報
    訴訟標的之價額而受影響。經查，本件抗告人在原審提起第三人異議之訴，係因
    其不知訴訟標的之價額如何致未依法繳納裁判費用，惟原審就抗告人訴訟標的之
    價額，仍應依職權調查及核定，如經原審調查之結果，本件抗告人訴訟標的價額
    仍然不能核定者，依據民事訴訟費用法第十五條規定，其標的價額視為五百元。
    而查，原審於民國（下同）九十一年十二月六日以九十一年度壢簡字第一三五一
    號民事裁定駁回抗告人所提之第三人異議之訴以前，雖曾於九十一年十月三十日
    以裁定命抗告人於五日內補繳裁判費用，惟因原審上開命抗告人補繳裁判費用之
    裁定內容，原審並未依職權核定訴訟標的之價額及敘明抗告人應補繳之裁判費用
    數額。因原審未依職權核定抗告人訴訟標的之價額，抗告人應補繳多少裁判費用
    數額即仍屬不明，抗告人自尚無從遵照該裁定之內容為補正。綜上說明，原審既
    未依職權核定訴訟標的之價額，僅以本院九十一年度執字第一四一０七號執行卷
    宗內無資料可供核定訴訟標的價額以及抗告人逾期仍未補正訴訟費用為由，而於
    九十一年十二月六日以九十一年度壢簡字第一三五一號裁定駁回抗告人之訴，於
    法顯屬未合。抗告意旨指摘原裁定不當，求予廢棄，為有理由。爰應由本院將原
    裁定廢棄，發回原審本院中壢簡易庭另為妥適之處理。
三、據上論結，本件抗告為有理由，依民事訴訟法第四百三十六條之一第三項，第四
    百九十二條第二項，裁定如主文。
中      華      民      國    九十二    年      六      月      三十    日
                                        臺灣桃園地方法院民事第一庭
~B審判長法官  邱瑞祥
~B法      官  張明儀
~B法      官  呂仲玉
右為正本，係照原本作成。
本件不得再抗告。
中      華      民      國    九十二    年      六      月      三十    日
~B法院書記官  楊惠如


司法院資訊處製作；財團法人民間司法改革基金會備份。
